【裁判字號】    98,易,411
【裁判日期】    980901
【裁判案由】    竊盜
【裁判全文】
臺灣雲林地方法院刑事判決               98年度易字第411號
公  訴  人  臺灣雲林地方法院檢察署檢察官
被      告  戊○○
                    另案於臺灣臺南監獄臺南分監執行中
上列被告因竊盜案件，經檢察官提起公訴（98年度偵字第2772號
），被告於本院準備程序進行中為有罪之陳述，經本院裁定適用
簡式審判程序審理，判決如下：
    主  文
戊○○於夜間侵入住宅竊盜，累犯，處有期徒刑捌月。又踰越牆
垣竊盜，累犯，處有期徒刑捌月。又於夜間侵入住宅、踰越安全
設備竊盜，累犯，處有期徒刑拾月。應執行有期徒刑貳年。
    事實及理由
壹、程序事項：
    本件經被告於準備程序期日為有罪之陳述，經受命法官告知
    簡式審判程序之旨，並聽取當事人之意見後，本院認無不得
    或不宜改依簡式審判程序進行之處，爰依刑事訴訟法第273
    條之1 第1 項，裁定由受命法官獨任進行簡式審判程序，則
    依據刑事訴訟法第273 條之2 、同法第159 條第2 項之規定
    ，不適用傳聞法則有關限制證據能力之相關規定；並得依同
    法第310 條之2 之準用同法第454 條之規定製作略式判決書
    ，依法僅需記載犯罪事實、證據名稱及應適用之法條，並得
    以簡略方式為之，合先敘明。
貳、實體事項：
一、構成犯罪事實：
    戊○○前因詐欺案件於民國95年2 月22日經臺灣臺南地方法
    院以94年度訴字第1487號判處有期徒刑9 月，嗣經臺灣高等
    法院臺南分院於95年7 月31日以95年度上訴字第540 號判決
    上訴駁回而確定，95年10月11日入監執行，96年6 月10日甫
    執行完畢出監。猶仍不知悔改，復基於為自己不法所有之各
    別犯意，為下列行為：
  (一)97年3 月1 日夜間19或20時許，至雲林縣林內鄉○○村○○
    路212 號外，尋得大門遙控器，以之開啟大門後，侵入該住
    宅，徒手竊取丁○○所有之現金約新臺幣（下同）2 千至3
    千元及金飾，得手後，逃離現場，將金飾持至雲林縣斗六市
    大版銀樓變賣予不知情之店員，得款6,400 元與竊得之現金
    均花用殆盡。
  (二)97年6 月13日18時許，至雲林縣虎尾鎮新吉里新吉139-31號
    ，踰越頂樓圍牆，自陽臺進入屋內，徒手竊取乙○○所有之
    現金約1 千至2 千元及金飾，得手後，逃離現場，將金飾持
    至雲林縣斗六市大版銀樓及亞太當舖販售及典當予不知情之
    店員，得款15,800元及12,000元與竊得之現金均花用殆盡。
  (三)97年8 月初某日夜間20時許，至雲林縣斗六市○○路133 巷
    5 號，踰越1 樓前方窗戶而攀爬侵入該住宅，徒手竊取甲○○所有之金飾、手錶，得手後，逃離現場，將竊得之金飾持
    至雲林縣斗六市統一銀樓變賣予不知情之店員得款5,320 元
    與手錶變賣之所得均花用殆盡。
  嗣經警循線查獲，始悉上情。
二、認定犯罪事實所憑之證據名稱：
  (一)被害人丁○○、乙○○、甲○○等人之指述。
  (二)收當物品資料列印報表、雲林縣警察局斗六分局各銀樓業金
    飾收購管制表。
  (三)竊案現場及蒐證照片共10張。
  (四)被告戊○○之自白。
三、論罪科刑之理由：
  (一)核被告戊○○所為係犯刑法第321 條第1 項第1 款之夜間侵
    入住宅竊盜、同法321 條第1 項第2 款之踰越牆垣竊盜、同
    法第321 條第1 項第1 、2 款之夜間侵入住宅、踰越安全設
    備竊盜等罪。
  (二)被告所犯上揭3 次加重竊盜罪，其犯意各別，行為互殊，應
    予分論併罰。
  (三)查被告前因詐欺案件於95年2 月22日經臺灣臺南地方法院以
    94年度訴字第1487號判處有期徒刑9 月，嗣經臺灣高等法院
    臺南分院於95年7 月31日以95年度上訴字第540 號判決上訴
    駁回而確定，95年10月11日入監執行，96年6 月10日甫執行
    完畢出監，有臺灣高等法院被告前案紀錄表1 件在卷可參，
    其於5 年內故意再犯本件有期徒刑以上之各罪，均為累犯，
    應各依刑法第47條第1 項前段之規定，加重其刑。
  (四)爰審酌被告為高中畢業，僅有茶葉製造專長，卻因遭逢九二
    一大地震變故提前退伍，家計負擔並無改善且更為沈重，一
    時思慮欠周，方進入他人住宅竊取現金及金飾等物（侵入住
    居部分未據告訴），造成被害人居家安全之危害，且輕忽他
    人財產權之歸屬，此等行為雖係被告於警方借提時主動供出
    ，但被害人乙○○及丁○○等人於遭竊時均已向警局報案，
    有被害人之筆錄及報案紀錄可參，而被害人甲○○亦表示遭
    竊時已知被竊之事實，被告所謂主動供出案情顯無自首之適
    用，又被害人經本院詢問其對案情之意見，被害人丁○○以
    電話表示若為初犯則可以給被告機會，若有相關前科紀錄則
    希望給被告一個教訓；被害人乙○○則表示因為法院都判得
    太輕，所以警察才不太願意抓小偷，有本院公務電話紀錄各
    1 份在卷可參，顯見被害人所遭受之損害非輕，及被告前有
    強盜、竊盜等相關類型之財產犯罪前科，暨被告於犯罪後已
    深知悔悟，並坦承犯行，犯罪後態度尚佳等一切情狀，分別
    量處如主文所示之刑，並合併定其應執行刑，以資儆懲。
四、應適用之法條：
  (一)刑事訴訟法第273 條之1 第1 項、第299 條第1 項前段、第
    310 條之2 、第454 條。
  (二)刑法第321 條第1 項第1 款、第2 款、第47條第1 項前段、
    第51條第5 款。
本案經檢察官丙○○到庭執行職務。
中    華    民    國    98    年    9     月    1     日
                  刑事第四庭  法  官  李淑惠
以上正本證明與原本無異
如不服本判決應於收受判決後10日內向本院提出上訴書狀，並應
敘述具體理由；其未敘述上訴理由者，應於上訴期間屆滿後20日
內向本院補提理由書（均須按他造當事人之人數附繕本）。「切
勿逕送上級法院」。
                              書記官  林佳慧
中    華    民    國    98    年    9     月    1     日
附錄本案論罪科刑法條全文：
刑法第321條
犯竊盜罪而有左列情形之一者，處6 月以上、5 年以下有期徒刑
：
一、於夜間侵入住宅或有人居住之建築物、船艦或隱匿其內而犯
    之者。
二、毀越門扇、牆垣或其他安全設備而犯之者。
三、攜帶兇器而犯之者。
四、結夥三人以上而犯之者。
五、乘火災、水災或其他災害之際而犯之者。
六、在車站或埠頭而犯之者。
前項之未遂犯罰之。


司法院資訊處製作；財團法人民間司法改革基金會備份。
